臺灣桃園地方法院民事裁定
111年度司繼字第2391號
                                   111年度司繼字第2552號
聲  請  人  李坤泉  
被  繼承人  紀世宗(亡)
                      生前最後住所：桃園市○○區○○路000巷00號三樓
上列聲請人聲請選任遺產管理人事件，本院裁定如下：
    主      文
聲請駁回。
聲請程序費用由聲請人負擔。
    理    由
一、本件聲請意旨略以：被繼承人甲○○名下車牌號碼為000-0000
    號車輛為聲請人所有，為辦理過戶事宜而有訴訟必要，惟被
    繼承人甲○○已於108年8月23日死亡，為此聲請選任被繼承人
    之遺產管理人等語。
二、按繼承開始時，繼承人之有無不明者，由親屬會議於一個月
    內選定遺產管理人，並將繼承開始及選定遺產管理人之事由
    ，向法院報明。無親屬會議或親屬會議未於前條所定期限內
    選定遺產管理人者，利害關係人或檢察官，得聲請法院選任
    遺產管理人，並由法院依前項規定為公示催告，民法第1177
    條、第1178條第2 項分別定有明文。而所謂繼承開始時，繼
    承人之有無不明，係指有無配偶及民法第1138條各款血親不
    明之謂，如確有繼承人存在，即不得謂繼承人有無不明（最
    高法院82年度台上字第1330號判決參照）。次按，遺產繼承
    人，除配偶外，依左列順序定之：（一）直系血親卑親屬。
    （二）父母。（三）兄弟姊妹。（四）祖父母，民法第1138
    條定有明文。又養子女與本生父母及其親屬間之權利義務，
    於收養關係存續中停止之。但夫妻之一方收養他方之子女時
    ，他方與其子女之權利義務，不因收養而受影響，民法第10
    77條第2 項亦有明文。
三、經查，聲請人主張之上開事實，固據其提出被繼承人之除戶
    戶籍謄本、本院桃園簡易庭函文影本為證，惟查，被繼承人
　　之子輩紀鴻志、孫輩紀宥忻、紀宥安、母親衡李素娥，以及
    兄弟姊妹紀素真、紀凱仁雖均已向本院聲明拋棄繼承，並經
    本院分別以108年度司繼字第2255號、109年度司繼字第334
    號、110年度司繼字第1334號函准予備查，然尚有同父異母
    之兄弟紀凱瑋現仍生存，且其向本院所為聲明拋棄繼承，業
    經本院以逾期為由而以110年度司繼字第1334號裁定駁回其
    聲明等情，此有本院依職權調閱之前揭108年度司繼字第225
    5號、109年度司繼字第334號、110年度司繼字第1334號卷核
    閱屬實，並有本院案件索引卡資料在卷可佐，顯見被繼承人
    尚有法定繼承人而得為繼承人，即無繼承人有無不明之情形
    ，自無依首揭法條向本院聲請選任遺產管理人之餘地，準此
    ，本件聲請人之聲請，於法不合，應予駁回。
四、爰依家事事件法第97條，裁定如主文。
五、如對本裁定抗告須於裁定送達後10日內向本院提出抗告狀，
    並應繳納抗告費新台幣1,000 元。 
中　　華　　民　　國　　111 　年　　9 　　月　　8 　　日
                  家事法庭   司法事務官　王雯綺
以上正本係照原本作成。